臺灣高雄地方法院刑事判決　　　　　　　　　　　　九十一年度交易字第二九五號
　　公　訴　人　臺灣高雄地方法院檢察署檢察官
　　被　　　告　乙○○
右列被告因過失傷害案件，經檢察官提起公訴（九十一年度偵字第八０五五號），本
院判決如左：
    主  文
乙○○駕駛動力交通工具肇事，致人受傷而逃逸，處有期徒刑柒月。緩刑參年。
被訴過失傷害部分公訴不受理。
    事  實
一、乙○○於民國九十一年四月十五日二時許，駕駛車號ＸＡ—二七一一號自小客車
    ，沿高雄市○○路北往南方向行駛，途經該路與鳳楠路口時，本應注意車前狀況
    ，且隨時保持必要之安全措施，而依當時客觀情形又無何不能注意之情事，適有
    甲○○騎乘車號ＶＣＮ—五一八號輕型機車沿鳳楠路西往東方向行駛，亦行經上
    開路口，二車乃發生碰撞，甲○○因而人車倒地，受有頭、胸、腹部挫傷及四肢
    挫擦傷之傷害（過失傷害部分業經甲○○於本院審理中具狀撤回告訴）。乙○○
    見甲○○與其所駕駛之上開車輛互相碰撞而人車倒地後，明知甲○○必因此而受
    有傷害，竟仍拒不下車處理，而貿然駕駛車輛離去。嗣經甲○○之同行友人丙○○騎車追趕，楠梓分局刑事組員警亦經甲○○指訴而趨車追趕，而在加昌路、楠
    陽陸橋路口查獲。
二、案經甲○○告訴暨高雄市政府警察局楠梓分局報告臺灣高雄地方法院檢察署檢察
    官偵查起訴。
    理  由
壹、有罪部分：
一、訊據被告乙○○固不諱言於前揭時地與告訴人甲○○騎乘之機車發生碰撞，告訴
    人因而人車倒地之事實，惟辯稱：其曾在楠陽路、鳳楠路口停車，自窗戶看見告
    訴人爬起來，且跑去牽機車，認為告訴人應無大礙始行離開，並無肇事逃逸之犯
    意云云。經查：被告乙○○於九十一年四月十五日二時許，駕駛車號ＸＡ—二七
    一一號自小客車，沿高雄市○○路北往南方向行駛，途經該路與鳳楠路口時，疏
    未注意車前狀況，且隨時保持必要之安全措施，致與告訴人所騎乘沿鳳楠路西往
    東方向行駛之車號ＶＣＮ—五一八號輕型機車發生碰撞，告訴人因而人車倒地，
    受有頭、胸、腹部挫傷及四肢挫擦傷之傷害等情，業據告訴人指訴綦詳，核與證
    人丙○○證述情節大致相符，並有健仁醫院診斷證明書、測繪道路交通事故現場
草圖、相片六張附卷可稽，是被告駕駛動力交通工具肇事致人受傷一節，應堪認
    定。又被告於肇事後並未停車處理，且隨即駛離現場，至加昌路與楠陽陸橋路口
    始為警方駕車攔獲等情，業據告訴人指訴告訴人撞倒其後並未下車察看即沿楠陽
    路北往南方向駛離現場，丙○○即追逐該部自小客車，之後，有輛自小客車駕駛
    人詢問其發生何事，其乃指向楠陽路方向（北向南），該部自小客車即向該方向
    駛去等語綦詳，核與證人丙○○證稱：其發現告訴人人車倒地後，即前往追趕被
    告所駕駛之自小客車，至加昌路與楠陽路橋路口才追到，適楠梓分局刑事組偵防
    車亦趕至現場將被告攔下等語相符，足認被告於發生事故後未為任何處理即駛離
    現場，再據被告供稱於二車發生碰撞後，告訴人隨即倒地，且翻了兩個筋斗在卷
    ，亦顯見其對於告訴人會因此事故而受有傷害之情實無法推諉不知，是被告上開
    所辯不足採信。綜上，本件事證明確，被告犯行已堪認定，應依法論科。
三、核被告所為，係犯刑法第一百八十五條之四之駕駛動力交通工具肇事，致人於傷
    而逃逸罪。爰審酌被告肇事致人受傷後，竟即駕車逃逸，罔顧告訴人甲○○之生
    命安全，行為殊不足取，惟念其犯後坦認部分犯行，已與告訴人達成和解，賠償
    損失，且告訴人所受傷害非重等一切情狀，酌情量處如主文所示之刑。又被告前
    未曾受有期徒刑以上刑之宣告，有本院被告院內索引卡紀錄表、臺灣高等法院被
    告全國前案紀錄表各一份在卷可按，且其事後已與告訴人達成和解，有和解書一
    紙可按，經此偵查、起訴及論罪科刑程序，當知所警惕，信無再犯之虞，本院認
    所宣告之刑以暫不執行為適當，爰併諭知緩刑三年，以啟自新。
貳、公訴不受理部分：
一、公訴意旨另以：被告乙○○於九十一年四月十五日二時許，駕駛車號ＸＡ—二七
    一一號自小客車，沿高雄市○○路北往南方向行駛，途經該路與鳳楠路口時，本
    應注意車前狀況，且隨時保持必要之安全措施，而依當時客觀情形又無何不能注
    意之情事，適有甲○○騎乘車號ＶＣＮ—五一八號輕型機車沿鳳楠路西往東方向
    行駛，亦行經上開路口，二車乃發生碰撞，甲○○因而人車倒地，受有頭、胸、
    腹部挫傷及四肢挫擦傷之傷害，因認被告涉犯刑法第二百八十四條第一項前段過
    失傷害罪嫌。
二、按告訴乃論之罪，告訴人於第一審辯論終結前，得撤回其告訴；又告訴經撤回者
    ，法院應諭知不受理之判決，刑事訴訟法第二百三十八條第一項、第三百零三條
    第三款分別定有明文。公訴人認被告右揭犯嫌係犯刑法第二百八十四條第一項前
    段之過失傷害罪，該罪依同法第二百八十七條前段之規定須告訴乃論，茲據告訴
    人甲○○具狀聲請撤回其告訴，揆諸前開說明，自應就此部分為不受理之判決。
據上論斷，應依刑事訴訟法第二百九十九條第一項前段、第三百零三條三款，刑法第
一百八十五條之四、第七十四條第一款，判決如主文。
中      華      民      國    九十一    年      六      月      六      日
                                  臺灣高雄地方法院交通法庭
                                        法  官  黃  悅  璇
右正本證明與原本無異。
如不服本判決，應於判決送達後十日內，向本院提出上訴狀。
                                        書記官  沈      蘊
中    華    民    國      九十一      年      六      月      七      日
附錄法條：
刑法第一百八十五條之四
駕駛動力交通工具肇事，致人死傷而逃逸者，處六月以上五年以下有期徒刑。
